臺灣臺南地方法院刑事附帶民事訴訟裁定　　　　　九十三年度交簡附民字第十六號
　　聲　請　人　李文中
　　相　對　人　甲○○○
右聲請人因本院九十三年度交簡附民字第十六號原告甲○○○與被告丙○○、乙○○
、丁○○間請求侵權行為損害賠償事件，聲請選任特別代理人，本院裁定如左：
    主      文
選任李文中（身分證統一編號：Ｚ000000000號）於原告甲○○○對被告丙○○、乙○○、丁○○提起侵權行為損害賠償之訴時，為原告甲○○○之特別代理人
。
    理      由
一、按民事訴訟法關於當事人能力及訴訟能力之規定，於附帶民事訴訟準用之。刑事
    訴訟法第四百九十一條第一款定有明文。又無訴訟能力人有為訴訟之必要，而無
    法定代理人，或法定代理人不能行代理權者，其親屬或利害關係人，得聲請受訴
    法院之審判長，選任特別代理人。民事訴訟法第五十一條第二項定有明文。
二、本件聲請意旨略以：茲因被害人甲○○○遭被告丙○○駕駛機車撞傷，經救治仍
    成為植物人，甲○○○需有人長期照顧，所受損害重大，實有提起訴訟請求賠償
    必要。因甲○○○無法自行訴訟，為此請求鈞院准予依刑事訴訟法第四百九十一
    條准用民事訴訟法第五十一條規定，選任甲○○○之子李文中擔任特別代理人，
    對被告丙○○及其法定代理人提起損害賠償之訴訟等語。
三、經查，本院受理原告即相對人甲○○○與被告丙○○及其法定代理人乙○○、丁○○間請求侵權行為損害賠償事件前之九十二年四月三十日，相對人已經醫師診
    斷為植物人，無法恢復，此有財團法人長庚紀念醫院嘉義分院九十二年四月三十
    日診斷證明書可稽（見警卷第十五頁）。而經檢察官及本院再行函詢結果，相對
    人於車禍發生當天即九十二年二月十九日進行緊急手術，手術前昏迷指數六分（
    Ｅ１ＶＴＭ４），出血處包括右側額葉和顳葉，治療困難；相對人無法言語，需
    長期依賴氧氣供應及氣切用管抽痰等情，有財團法人長庚紀念醫院嘉義分院九十
    二年十二月二日（九二）長庚院嘉字第八六二號函及行政院衛生署新營醫院九十
    三年四月二日九十三署新營醫病字第九三０００一三九六號函可參（見偵卷第四
    六頁；本院卷第十九頁）。另聲請人李文中亦提出全民健康保險重大傷病證明申
    請書，證明相對人呈植物人狀態已三年，未改善一節，有全民健康保險重大傷病
    證明申請書可參（見本院卷第十七頁）。從而足認聲請人主張相對人不能自己有
    效的為訴訟行為及受訴訟行為，為無訴訟能力人，可信為真實。又相對人已成年
    ，並無法定代理人，而聲請人為相對人之子，有戶籍謄本可佐。則聲請人依據前
    開規定意旨，因而聲請選任伊為相對人之特別代理人，於法核無不合，應予准許
    。
四、依刑事訴訟法第四百九十一條第一項、民事訴訟法第五十一條第二項，裁定如主
    文。
中      華      民      國    九十三    年      四      月     十六     日
                        臺灣臺南地方法院刑事第八庭
                                      法  官  陳映佐
右正本證明與原本無異。
如不服本裁定，應於裁定正本送達後五日內，向本院提出抗告。
                                      書記官  張宜柔
中      華      民      國    九十三    年      四      月     十六     日
